【裁判字號】    95,上訴,3033
【裁判日期】    951026
【裁判案由】    毒品危害防制條例
【裁判全文】
臺灣高等法院刑事判決                95年度上訴字第3033號
    上  訴  人
    即  被  告  甲○○
                        現於台北看守所
上列上訴人因毒品危害防制條例案件，不服臺灣板橋地方法院95
年度訴字第1501號，中華民國95年6月26日第一審判決（ 起訴案
號：臺灣板橋地方法院檢察署95年度毒偵字第3461號），提起上
訴，本院判決如下：
    主  文
上訴駁回。
    事  實
一、甲○○前因違反麻醉藥品管理條例、槍砲彈藥刀械條例等案
    件，於民國81年9月12日， 經臺灣士林地方法院以81年度訴
    字第536號判決，分別判處有期徒刑5年4月、4月、4月， 定
    應執行刑為5年9月確定，另因肅清煙毒條例案件，於82年11
    月2日，經臺灣彰化地方法院以82年度訴字第856號判決，判
    處有期徒刑3年1月確定，兩者接續執行，執行期間經假釋並
    付保護管束，然於上開假釋付保護管束期間，再因施用毒品
    ，經原審以88年度毒聲訴字第4626號裁定送勒戒處所觀察、
    勒戒後，認有繼續施用毒品傾向，經原審以89年度毒聲字第
    1167號裁定令入戒治處所施以強制戒治，於89年11月24日強
    制戒治執行完畢；嗣經撤銷假釋，接續執行殘刑4年4月14日
    ，甫於93年12月17日縮短刑期執行完畢。詎其仍未戒除毒癮
    ，於強制戒治執行完畢釋放後，5年內復基於施用第1級毒品
    海洛因之概括犯意，於94年9月間某日起至95年3月22日上午
    某時止，連續在臺北縣中和市○○街467巷20弄30號住處 ，
    以針筒注射方式施用海洛因多次， 嗣於95年3月22日14時21
    分許，在臺北縣三重市○○街27號前，因涉嫌強盜案件為警
    逮捕（另案偵查中），經警採集其尿液送驗，始悉上情。
二、案經臺北縣政府警察局三重分局移送臺灣板橋地方法院檢察
    署檢察官偵查起訴。
    理  由
一、上揭犯罪事實，業據被告甲○○在偵訊、原審審判及本院審
    判時均坦承不諱，且其為警所採集之尿液經送檢驗後，確呈
    鴉片類陽性反應，此有臺灣尖端先進生技醫藥股份有限公司
    濫用藥物檢驗報告、臺北縣政府警察局三重分局查獲毒品案
    件被移送者姓名、代碼對照表各一紙在卷可稽，足認被告前
    揭施用第一級毒品之自白與事實相符，堪予採信。又被告前
    因施用毒品案件，經原審以88年度毒聲訴字第4626號裁定送
    勒戒處所觀察、勒戒後，認有繼續施用毒品之傾向，再經原
    審以89年度毒聲字第1167號裁定令入戒治處所施以強制戒治
    ，於89年11月24日強制戒治執行完畢，有本院被告全國前案
    紀錄表1份在卷可參。是被告經強制戒治執行完畢釋放後 ，
    5年內再犯施用毒品罪之事證明確，其犯行已堪認定， 自應
    依法論科。
二、法律適用之比較：修正後刑法第2條第1項規定：「行為後法
    律有變更者，適用行為時之法律。但行為後之法律有利於行
    為人者，適用最有利於行為人之法律」。被告行為後，刑法
    第56條業於民國94年1月7日修正公布，並於95年7月1日施行
    ，按以刑法第56條連續犯之規定業已刪除，則被告之犯行，
    因行為後新法業已刪除連續犯之規定，此刪除雖非犯罪構成
    要件之變更，但顯已影響行為人刑罰之法律效果，自屬法律
    有變更，依上開規定，比較新、舊法結果，仍應適用較有利
    於被告之行為時法律即舊法論以連續犯（最高法院95年第8
    次刑事庭會議決議參照）。故本件應依修正前刑法適用之。
三、核被告所為，係犯毒品危害防制條例第10條第1項之施用第1
    級毒品罪。其持有第1級毒品海洛因之低度行為， 應為施用
    之高度行為所吸收，不另論罪。被告先後多次犯行，時間緊
    接，方法相同，觸犯構成要件相同之罪，顯係基於概括犯意
    所為，為連續犯，應依修正前刑法第56條之規定論以1罪 ，
    並加重其刑。又查被告前因違反麻醉藥品管理條例、槍砲彈
    藥刀械條例案件，於民國81年9月12日， 經臺灣士林地方法
    院以81年度訴字第536號判決，分別判處有期徒刑5年4月 、
    4月、4月，定應執行刑為5年9月確定，另因肅清煙毒條例案
    件，於82年11月2日，經臺灣彰化地方法院以82年度訴字第8
    56號判決，判處有期徒刑3年1月確定，兩者接續執行，執行
    期間經假釋並付保護管束，嗣經撤銷假釋，又執行殘刑4年4
    月14日，甫於93年12月17日縮短刑期執行完畢，有前揭本院
    被告全國前案紀錄表在卷可參；其於有期徒刑執行完畢後，
    5年內再犯本件有期徒刑以上之罪，為累犯， 應依修正前刑
    法第47條之規定遞予加重其刑。
四、按依修正後刑法第2條第1項規定，係以適用行為時法為原則
    ，因此原判決雖未及比較適用，然上訴本院後，經比較新舊
    法，行為後之法律並非較有利於行為人，仍應適用行為時舊
    法，則原判決適用行為時法即無不當，自不構成撤銷之事由
    。原審因認被告罪證明確，引用毒品危害防制條例第10條第
    1項，修正前刑法第11條前段、第56條、第47條之規定。 並
    審酌被告前有多次毒品前科，素行不佳，歷經觀察勒戒、強
    制戒治等保安處分及執行徒刑之教訓後，本應知所惕勵，對
    於施用毒品之害及其違法性，應更有明確而強烈之體認，詎
    自制力薄弱並漠視法令禁制而再犯本案，且驗得之毒品濃度
    甚高，顯然毒癮深重，原不容輕縱，惟兼衡其於自偵訊時起
    ，即自知事證明確而坦認犯行等一切情狀，量處有期徒刑一
    年，以示懲儆。核其認事用法，並無不合，量刑亦屬妥適，
    上訴人即被告上訴意旨請求從輕量刑，尚無理由，上訴應予
    駁回。
據上論斷，應依刑事訴訟法第368條，判決如主文。
本案經檢察官周誠南到庭執行職務。
中    華    民    國    95    年    10    月    26    日
                  刑事第４庭  審判長法  官  蔡秀雄
                                    法  官  楊貴志
                                    法  官  周煙平
以上正本證明與原本無異。
如不服本判決，應於收受送達後十日內向本院提出上訴書狀，其
未敘述上訴之理由者並得於提起上訴後十日內向本院補提理由書
（均須按他造當事人之人數附繕本）。
                                    書記官  蕭麗珍
中    華    民    國    95    年    10    月    31    日
附錄本案論罪科刑法條
毒品危害防制條例第10條第1項
施用第一級毒品者，處 6 月以上 5 年以下有期徒刑。
施用第二級毒品者，處 3 年以下有期徒刑。


司法院資訊處製作；財團法人民間司法改革基金會備份。
